# 土地

提问人：wwwjjjkkk 时间：2022-01-13 19:49:44
请问：某国企购入一块地，相关支出放入无形资产，是为了建设某项目。该项目企业计划自己运营，相关支出放入在建工程。请问现在该土地该如何核算，是否需要摊销，摊销额计入哪？

回答人：chenyiwei
项目建设期间，该土地使用权仍需摊销，但建设期内的摊销额可以计入在建工程成本。借：在建工程——待摊投资，贷：累计摊销——土地使用权。

提问人：wwwjjjkkk 时间：2022-01-16 13:05:29
谢谢陈老师。
那么在项目完工后，相关建设成本转入固定资产，在使用期内计提折旧，同时无形资产计提摊销，相关折旧摊销计入成本费用。
完工时：
借：固定资产
贷：在建工程
以后年度计提折旧摊销
借：成本费用
贷：累计折旧
累计摊销

回答人：chenyiwei
是。